【裁判字號】    95,訴,2360
【裁判日期】    950807
【裁判案由】    毒品危害防制條例
【裁判全文】
臺灣高雄地方法院刑事判決              95年度訴字第2360號
公  訴  人  臺灣高雄地方法院檢察署檢察官
被      告  甲○○
                    （現羈押於臺灣高雄看守所）
上列被告因違反毒品危害防制條例案件，經檢察官提起公訴（95
年度毒偵字第4614號），本院判決如下：
    主  文
甲○○施用第一級毒品，累犯，處有期徒刑拾月。
扣案之殘留第一級毒品海洛因殘渣袋壹個（殘渣袋重零點肆貳公
克）沒收銷燬之。
    事  實
一、甲○○前因施用毒品案件，經本院裁定令入戒治處所施以強
    制戒治，於90年8 月6 日強制戒治期滿；復因毒品案件，經
    法院裁定定其應執行有期徒刑1 年確定，於94年10月28日縮
    短刑期執行完畢。
二、其猶不知悔改，明知海洛因業經公告列為毒品危害防制條例
    第2 條第2 項第1 款之第一級毒品，不得非法持有、施用，
    竟基於施用第一級毒品海洛因之犯意，於前開強制戒治執行
    完畢釋放後5 年內即95年5 月10日中午，在其位於高雄縣鳳
    山市○○街23號6樓住處，以將第一級毒品海洛因置於注射
    針筒摻水混合後注射身體方式，施用第一級毒品海洛因1 次
    。嗣於95年5 月11日18時30分許，在高雄縣鳳山市○○○路
    380 巷口前，因形跡可疑，經警盤查，為警扣得殘留第一級
    毒品海洛因之殘渣袋1個（袋重0.42公克）而查獲上情。
三、案經高雄縣政府警察局鳳山分局報請臺灣高雄地方法院檢察
    署檢察官偵查起訴。
    理  由
一、本件被告甲○○所犯為死刑、無期徒刑、最輕本刑為3 年以
    上有期徒刑以外之罪，其於準備程序進行中，就被訴事實為
    有罪之陳述，經告知簡式審判程序之旨，並聽取當事人之意
    見後，本院合議庭裁定由受命法官獨任進行簡式審判程序，
    合先敘明。
二、上揭事實，業據被告於本院審理時坦承不諱，且其於上開時
    間為警查獲時所採取之尿液，經送請臺灣檢驗科技股份有限
    公司檢驗結果，確呈嗎啡陽性反應，有該公司於95年5 月26
    日出具之濫用藥物尿液檢驗報告各1 份附卷可稽。扣案之殘
    渣袋送請法務部調查局檢驗結果，確檢出含第一級毒品海洛
    因成分（殘渣袋重0.42公克），有該局95年7 月13日調科壹
    字第220023713 號鑑定通知書乙份在卷可考，並有上開殘留
    第一級毒品海洛因之殘渣袋1 個扣案可資佐證。被告上開自
    白與事實相符，自可採為認定事實之證據，其施用第一級毒
    品之犯罪事實，堪以認定。被告前因施用毒品案件，經本院
    裁定令入戒治處所施以強制戒治1 年，於90年8 月6 日強制
    戒治期滿之事實，有臺灣高等法院被告前案紀錄表、本院被
    告院內索引卡紀錄表及臺灣高雄地方法院檢察署刑案資料查
    註紀錄表各1 紙附卷可參，其於強制戒治執行完畢釋放後，
    5 年內再犯本件施用第一級毒品罪，事證明確，應予依法論
    科。
三、論罪科刑部分：
    (一)核被告所為，係犯毒品危害防制條例第10條第1 項之施用
      第一級毒品罪。被告持有第一級毒品進而施用，持有之低
      度行為為施用之高度行為所吸收，不另論持有毒品之罪。
    (二)又被告行為後，刑法第47條將原「受期徒刑之執行完畢，
      或受無期徒刑或有期徒刑一部之執行而赦免後，5 年以內
      再犯有期徒刑以上之罪者，為累犯，加重本刑至二分之一
      。」之規定，於94年1 月7 日修正為刑法第47條第1 項，
      修正後之新規定為「受徒刑之執行完畢，或一部之執行而
      赦免後，5 年以內故意再犯有期徒刑以上之罪者，為累犯
      ，加重本刑至二分之一。」上開修正後之新規定已於94年
      2 月2 日經總統公布，而於95年7 月1 日生效施行；被告
      前因毒品案件，經法院判處有期徒刑10年、4 月確定，並
      經裁定定其應執行刑1 年確定，於94年10月28日縮短刑期
      執行完畢，此有臺灣高等法院被告前案紀錄表及臺灣高雄
      地方法院檢察署刑案資料查註紀錄表各1 份在卷可稽，其
      於5 年以內故意再犯本件有期徒刑以上之罪，不論依修正
      前之刑法第47條，或修正後之刑法第47條第1 項之規定，
      均構成累犯，對被告而言並無有利或不利之情形，自不生
      新舊法比較之問題，應逕依修正前之刑法第47條規定，加
      重其刑。
    (三)本院審酌被告前因犯施用毒品案件經觀察勒戒、強制戒治
      ，復經法院判刑且執行完畢，仍未能徹底戒絕毒品，復犯
      本案施用毒品罪，顯見其無戒毒悔改之意，惟念其施用毒
      品乃自戕一己之身體健康，尚未對他人造成危害，且犯後
      坦承犯行，態度尚可等一切情狀，量處如主文所示之刑。
      扣案殘留第一級毒品海洛因之殘渣袋1 個，與其上殘留之
      海洛因已無從分析剝離，應依毒品危害防制條例第18條第
      1 項前段規定宣告沒收銷燬之。
據上論斷，應依刑事訴訟法第273 條之1 第1 項、第299 條第1
項前段，毒品危害防制條例第10條第1 項、第18條第1 項前段，
刑法第2條第1項前段、第11條、修正前第47條，判決如主文。
中    華    民    國    95    年    8     月    7     日
                  刑事第六庭    法  官  楊佩蓉
上正本證明與原本無異
如不服本判決，應於判決送達後10日內，向本院提出上訴狀。
中    華    民    國    95    年    8     月    7     日
                                書記官  黃國忠
附錄本案判決論罪科刑法條：
毒品危害防制條例第10條第1項
施用第一級毒品者，處6月以上5年以下有期徒刑。


司法院資訊處製作；財團法人民間司法改革基金會備份。
